臺灣高雄地方法院刑事判決　　　　　　　　　　　　九十三年度訴字第一八二六號
　　公　訴　人　臺灣高雄地方法院檢察署檢察官
　　被　　　告　己○○　男　二.
　　指定辯護人　本院公設辯護人　丁○○
右列被告因毒品危害防制條例案件，經檢察官提起公訴（九十三年度偵字第一○四五
二號），本院判決如左：
    主  文
己○○連續販賣第二級毒品，處有期徒刑玖年。扣案之第二級毒品甲基安非他命壹拾
參小包（驗後總淨重貳佰捌拾陸點參柒公克）、電子秤壹台，均沒收銷燬之；扣案之
分裝袋捌拾參個，沒收之。
    事  實
一、己○○意圖營利，並基於販賣第二級毒品甲基安非他命之概括犯意，連續於：
（一）民國九十三年五月十九日二十一時十九分四十秒接獲真實姓名年籍不詳自稱「
      張浩」之男子來電詢問第一級毒品海洛因之價格時，向該自稱「張浩」之男子
      以每兩（約三十七點五公克）新台幣（下同）三萬三千元之價格提出要約，詢
      問該自稱「張浩」之男子是否有意向其購買第二級毒品甲基安非他命，而著手
      於販賣甲基安非他命行為之實行，經該男子「張浩」同意購買。
（二）同年五月二十四日十二時二十三分四十五秒，己○○撥打電話予上開男子「張
      浩」，向其表示有一兩售價分別為三萬五千元及三萬三千元之不同等級甲基安
      非他命，詢問「張浩」是否有意購買，而著手於販賣甲基安非他命行為之實行
      。
（三）同年五月二十五日二十一時十二分四十三秒許，己○○又打電話予某不詳男子
      （以下簡稱代號某甲），以一兩售價三萬一千元之價格，詢問某甲是否有意向
      其購買甲基安非他命，而著手於販賣甲基安非他命行為之實行，惟該男子某甲
      並未立即同意。
（四）同年同年五月二十五日二十一時十三分四十二秒，己○○另撥打電話予姓名年
      是否有意向其購買甲基安非他命，而著手於販賣甲基安非他命行為之實行，惟
      該男子某丙亦未立即表示同意。
（五）己○○另於同年五月二十五日，以每兩三萬元之價格，向甲○○販入每包一兩
      （三十七點五公克）之甲基安非他命共計三包，伺機賣出，其中一部分則留供
      己用。
（六）己○○另於同年五月二十八日十九時許，復於電話中與甲○○約定以每兩三萬
      元之價格，向甲○○販入甲基安非他命若干，惟尚未實際交付甲基安非他命及
      貨款前，己○○因其所持用之0000000000號行動電話經海岸巡防署
      台南市機動查緝隊隊員依法監聽而查覺上情，而於翌日（同年五月二十九日）
      十五時四十分許，在高雄市苓雅區○○○路四十一巷口持有安非他命二小包（
      毛重七點六四公克），己○○經台南市警察局第三分局員警會同海岸巡防署台
      南市機動查緝隊當場查獲，並扣得甲基安非他命二小包，復經徵得己○○之同
      意，至其位於高雄市苓雅區○○○路四十一巷七號之住處搜索，而於該住處扣
      得甲基安非他命六小包（毛重共計一０四點二四公克）、第一級毒品海洛因二
      小包（毛重一‧０四公克，己○○施用毒品部分犯行由檢察官另案偵辦）、電
      子秤一台、分裝袋八十三個。己○○經警查獲後，即配合警方打電話予甲○○
      ，約其外出交易前一日已約定買賣之甲基安非他命。甲○○不疑有他，乃依約
      前往約定交易之高雄市苓雅區○○○路四十七號前，而於同日十八時許，經警
      查獲甲○○，並扣得正欲交付予己○○之甲基安非他命一百九十一點四八公克
      。
二、案經台南市警察局第三分局報告臺灣高雄地方法院檢察署檢察官偵查起訴。
    理  由
壹、程序部分：
一、按被告以外之人於審判外之言詞或書面陳述，除法律有規定者外，不得作為證據
    ，刑事訴訟法第一百五十九條第一項定有明文。而卷附之通訊監察譯文，係司法
    警察於執行通訊監察時，依現譯方式或錄音後再播放內容之方式，就其所親耳聽
    聞受監察對象與他人間通訊內容所為之書面紀錄，屬於通訊監察譯文製作者於審
    判外之書面陳述，依上開法文規定，原則上應不得作為證據；另證人甲○○於警
    詢中所為之陳述，對被告而言，亦屬被告以外之人於審判外之陳述，依右揭法條
    規定，原則上亦無證據能力。然被告以外之人於審判外之陳述，雖不符前四條之
    規定，而經當事人於審判程序同意作為證據，法院審酌該言詞陳述或書面陳述作
    成時之情況，認為適當者，亦得為證據。當事人、代理人或辯護人於法院調查證
    據時，知有第一百五十九條第一項不得為證據之情形，而未於言詞辯論終結前聲
    明異議者，視為有前項之同意。刑事訴訟法第一百五十九條之五亦定有明文。本
    件被告己○○與指定辯護人，就前開譯文之內容均不為爭執，且至言詞辯論終結
    前，就該通訊監察譯文及證人甲○○於警詢中所為陳述之證據能力亦未聲明異議
    。本院審酌該譯文係執行通訊監察之司法警察依受監察人通訊內容所紀錄，且被
    告並於本院準備程序中自承警詢時警方曾將通訊監察錄音帶播放供其聽聞，該錄
    音帶內容均為其與他人間之對話等語，經本院提示通訊監察譯文內容供被告檢視
    後，被告復自承該譯文內容與通訊內容相符，而檢察官及被告、辯護人亦同意將
    此點列為雙方不爭執事項，是本院認為容許此通訊監察譯文作為證據，應屬適當
    。而證人甲○○之於警詢中之陳述，亦未經證人甲○○主張有何非出於自由意志
    之情形，是本件亦認為容許其陳述之證據能力，亦無不當，應依刑事訴訟法第一
    百五十九條之五之規定，認此通訊監察譯文具有證據能力。又本件當事人既對於
    卷附通訊監察譯文之紀錄為被告與他人間之談話，且內容亦為真實乙節，均不爭
    執，則本件就被告確有如通訊監察譯文所記載之通訊內容乙節，已臻明確，即無
    勘驗通訊監察錄音帶之必要。
二、再按「法院或檢察官得囑託醫院、學校或其他相當之機關、團體為鑑定，或審查
    他人之鑑定，並準用第二百零三條至第二百零六條之一之規定。」、「鑑定之經
    過及其結果，應命鑑定人以言詞或書面報告。」，亦分別為刑事訴訟法第二百零
    八條第一項前段、第二百零六條第一項定明定。是經檢察官囑託相當之機關為鑑
    定後，經鑑定人以書面報告其鑑定之結果者，即屬同法第一百五十九條第一項所
    謂之「法律有規定者」，不受該條項規定「不得作為證據」之限制。且同法第二
    百零八條第一項前段對於法院或檢察官囑託相當之機關為鑑定之情形，僅規定：
    「準用第二百零三條至第二百零六條之一之規定」，至於同法第二百零二條有關
    「鑑定人應於鑑定前具結」之規定，則不在準用之列。故於法院或檢察官囑託相
    當之機關為鑑定，而該受囑託機關以書面報告鑑定結果之情形，既非屬依法應具
    結者。是同法第一百五十八條之三有關「證人、鑑定人依法應具結而未具結者，
    其證言或鑑定意見，不得作為證據」之規定，於此時即無適用之餘地。而內政部
    警政署刑事警察局業經臺灣高等法院檢察署檢察長概括囑託為有關「毒品之鑑定
    」等鑑定項目之鑑定機關（臺灣高等法院檢察署九十二年十月十五日檢文允字第
    ○九二一○○一三二二號函附之臺灣高等法院檢察署檢察長概括選任鑑定人或囑
    託鑑定機關（團體）名冊參照），故其於本件就被告經警查獲之安非他命八包鑑
    定結果書面報告（內政部警政署刑事警察局九十三年七月九日刑鑑字第○九三○
    一一九三五七號鑑驗通知書），揆諸上開說明，即不受刑事訴訟法第一百五十八
    條之綜及同法第一百五十九條第一項之限制，自得作為證據，核先敘明。
貳、實體部分：
一、訊據被告己○○固坦承持有前開第二級毒品甲基安非他命八包及電子秤等物，並
    坦承使用0000000000號行動電話與他人通話，而卷附之通訊監察譯文
    之內容確係其與他人之通話內容等情不諱，惟矢口否認有何販賣第二級毒品甲基
    安非他命之犯行，辯稱：「我並無販賣安非他命，我持有是因為我自己要吸食。
    」、「（起訴書證據清單所列之證據）關於證據清單編號三部分通話之意思是，
    我問他是否要買的原因是，如果他要買的話，要一起合買的意思；編號四部份：
    是因為那的女他問我我們這邊的價格是否比較貴，如果價格比較便宜的話，要向
    他拿；編號五部分：通話內容是因為這個朋友跟我說的時候，他說話比較誇大，
    所以我才隨便和他說說的而已；編號六部分；通話對象我不知道是誰，但通話內
    容我大約記得，我與他在討論一般買的方式，我只是在與他討論而已，我並沒有
    說要買的意思，我也沒有這麼多錢；編號八部分：當時我在海巡署那裡的時候，
    局長要我打電話給甲○○，要釣他出來，看他身上有多少東西，並非要買這麼多
    東西；編號九部分：我擁有電子磅秤是因為我要知道我買的東西是否夠重量，再
    加以分裝使用。」云云。惟查：
（一）被告於本院九十三年七月二十一日訊問時坦稱其綽號為「酥餅」；而0000
      000000門號行動電話係其友人給其使用之電話，自九十三年一月間起即
      一直由其使用；通訊監察內容所言之「硬的」是指甲基安非他命，「軟的」是
      指海洛因等情不諱。而證人戊○○亦於本院九十三年十一月十六日審理中證稱
      ：「（審判長問：0000000000之電話是否為你使用？）不是我在使
      用，是己○○在使用。」、「（審判長問：這手機電話是你去申請？）手機是
      我去申請的，是我們兩人去申請，當時是己○○叫我去聲請的，聲請完後就直
      接交付給己○○使用，我沒有使用過。因為當時他（己○○）沒有卡。」核與
      被告自承0000000000門號係由其使用乙節相符，並有扣案0000
      000000門號ＳＩＭ卡足資佐證。而自被告身上及住處查扣之毒品八小包
      （總毛重一百點九四公克）及於證人甲○○身上所扣得之毒品五小包（總毛重
      一百八十六點一三公克）經送內政部警政署刑事警察局鑑定結果，均呈甲基安
      非他命陽性反應，此有該局九十三年七月九日刑鑑字第○九三○一一九三五七
      號鑑驗通知書、九十三年七月二十六日刑鑑字第○九三○一一九三五八號鑑驗
      通知書各一份（以上均為影本）在卷可稽，足見扣案毒品十三小包係甲基安非
      他命無疑。公訴人認扣案毒品係安非他命乙節，容有誤會。
（二）被告於本院審理時均坦認卷附通訊監察譯文所載內容確係其使用000000
      0000門號行動電話與他人間之通話內容無訛，觀諸被告通話內容：
      １、(1)於九十三年五月十九日十七時三十分十三秒，被告曾與綽號「達仔」
          之人有如下之通話內容：
　　　　┌─────┬─────┬────────────────────┐
  　　　│ 發 話 方 │ 受 話 方 │       談    話    內    容             │
        │ 暨其電話 │ 暨其電話 │                                        │
        ├─────┼─────┼────────────────────┤
  　　　│0000000000│0000000000│達仔：喂。                              │
  　　　│ 酥餅     │ 達仔     │酥餅：這批我建議不要啦，我試沒什麼力，你│
  　　　│（己○○）│          │      有沒有拿給別人試看看。            │
        │          │          │達仔：別人說很好。                      │
    　  │          │          │酥餅：是沒味道很好沒有錯，我有和有效的用│
        │          │          │      在一起燒起來紋路不漂亮，所以我建議│
        │          │          │      不要參考這種的，我怕被打槍，會沒有│
        │          │          │      效，如果有別種的，接別種的啦，你現│
        │          │          │      在都接這種的嗎？                  │
        │          │          │達仔：對阿。                            │
        │          │          │酥餅：接多還少。                        │
        │          │          │達仔：接一個阿。                        │
        │          │          │酥餅：喔，一個應該很快就完了，阿散的怎麼│
        │          │          │      算？                              │
        │          │          │達仔：要問我那個。                      │
        │          │          │酥餅：喔，我朋友那有整粒的要出啦，有需要│
        │          │          │      可以參考看看。                    │
        │          │          │達仔：整粒的喔。                        │
        │          │          │酥餅：對。                              │
        │          │          │達仔：一粒多少？                        │
        │          │          │酥餅：他開給我是68′，我沒有加。        │
        │          │          │達仔：68′太高了，昨天那種68我也可以出給│
        │          │          │      你阿。                            │
        │          │          │酥餅：喔，好啦。　　　　　　　          │
        └─────┴─────┴────────────────────┘
        (2)而於九十三年五月十九日十七時三十四分二十八秒，該綽號「達仔」之人
        復撥打電話與被告通話，通話內容如下：
　　　　┌─────┬─────┬────────────────────┐
  　　　│ 發 話 方 │ 受 話 方 │       談    話    內    容             │
        │ 暨其電話 │ 暨其電話 │                                        │
        ├─────┼─────┼────────────────────┤
　　　　│0000000000│0000000000│達仔：說35啦。                          │
　　　　│ 達仔     │ 酥餅     │酥餅：一兩35喔？                        │
  　　　│          │（己○○）│達仔：對。                              │
        │          │          │酥餅：這樣很貴，我在外面拿三萬。        │
        │          │          │達仔：這樣合起來28、29。                │
        │          │          │酥餅：那一粒不就很貴。                  │
        │          │          │達仔：68′。                            │
        │          │          │酥餅：68除以26.6呢。                    │
        │          │          │達仔：除以26，我們都算26。              │
        │          │          │酥餅：喔。                              │
        │          │          │達仔：這樣差不多27、28。                │
        │          │          │酥餅：喔，好，這樣我知道了。            │
        └─────┴─────┴────────────────────┘
        (3)另於同年五月二十日十五時二十七分五十六秒，「達仔」復打電話予被告
        ，通話內容如下：
　　　　┌─────┬─────┬────────────────────┐
  　　　│ 發 話 方 │ 受 話 方 │       談    話    內    容             │
        │ 暨其電話 │ 暨其電話 │                                        │
        ├─────┼─────┼────────────────────┤
　　　　│0000000000│0000000000│酥餅：喂。                              │
　　　　│ 達仔     │ 酥餅     │達仔：我有跟我老板說了，3萬3給你。      │
　　　　│          │（己○○）│酥餅：那一種，昨天最後拿的那種喔。      │
        │          │          │達仔：對。                              │
        │          │          │酥餅：好。                              │
        │          │          │達仔：先幫我處理，我再拿那種比較好的回來│
        │          │          │      ，這種也是要先處理完。            │
        │          │          │酥餅：你這種剩多少？                    │
        │          │          │達仔：一件。                            │
        │          │          │酥餅：一件大的喔。                      │
        │          │          │達仔：對。                              │
        │          │          │酥餅：大的要拿有沒有？                  │
        │          │          │達仔：有阿。                            │
        │          │          │酥餅：大的要拿多少？                    │
        │          │          │達仔：70、72左右，之前的那種就比較便宜。│
        │          │          │酥餅：喔，這樣喔，好。　　　　　　　    │
        └─────┴─────┴────────────────────┘
        (4)被告另於同年五月二十八日八時五十二分二十一秒接獲姓名年籍不詳之男
        子某丁之電話，通話內容如下：
　　　　┌─────┬─────┬────────────────────┐
  　　　│ 發 話 方 │ 受 話 方 │       談    話    內    容             │
        │ 暨其電話 │ 暨其電話 │                                        │
  　　　├─────┼─────┼────────────────────┤
  　　　│0000000000│0000000000│酥餅：喂。                              │
  　　　│ 某丁　   │ 酥餅     │某丁：學長喔，你有沒有空，我去載你，來我│
  　　　│          │（己○○）│      這坐一下。                        │
        │          │          │酥餅：我剛睡醒，沒關係啦，電話中講一講就│
        │          │          │      好了。                            │
        │          │          │某丁：你那如果有意願，我這有東西不錯，看│
        │          │          │      你怎樣？                          │
        │          │          │酥餅：昨天不是講過了，你那價錢太高沒辦法│
        │          │          │      接受。                            │
        │          │          │某丁：不然你拿的價錢都多少？            │
        │          │          │酥餅：我拿的價錢你沒辦法給我啦。        │
        │          │          │「某丁：你一兩都拿多少？                │
        │          │          │  酥餅：我沒在拿整兩的。                │
        │          │          │  某丁：都整粒的喔。                    │
        │          │          │  酥餅：對阿。                          │
        │          │          │  某丁：我這手上有十兩。                │
        │          │          │  酥餅：我拿回來用一用一兩差不多2萬6而已│
        │          │          │        。                              │
        │          │          │  某丁：整粒拿回來一兩2萬6喔。          │
        │          │          │  酥餅：對阿，一兩2萬6你怎麼給我。」    │
        │          │          │某丁：嗯，我是想讓你看一下我的品質。    │
        │          │          │酥餅：品質現在外面都不錯啦，真的啦。    │
        │          │          │某丁：嗯。　　　　　　　                │
        └─────┴─────┴────────────────────┘
        查該綽號「達仔」之人即為甲○○乙節，業經被告於警、偵訊中供承不諱，
        核與證人即查獲本件之司法警察官乙○○於本院九十三年十月十二日審理時
        所證「達仔」就是甲○○乙節相符。而被告亦於本院同日審理時供稱：「（
        審判長問：有無向甲○○購買過毒品？）有。」、「（審判長問：買過幾次
        ？）三次。」、「（審判長問：數量？）一次三十七點五（公克）。」、「
        （審判長問：幾包？）三包。」、「（審判長問：價格？）三萬。」並觀之
        前開(1)至(3)之通話內容，足認被告確有多次向甲○○購買第二級毒品甲基安
        非他命之事實，且所欲洽購之數量均甚鉅。再參以前開(4)之通話內容，被告
        亦自陳每次購入安非他命均非以兩計算，而是以「粒」計算，亦足認被告每
        次購入甲基安非他命之數量甚鉅。
　　　２、(1)被告於同年五月二十一日十五時三十一分四十六秒許，撥打電話予真實
　　　　　　姓名年籍不詳，綽號「昆仔」之男子，通話內容如下：
　　　　┌─────┬─────┬────────────────────┐
  　　　│ 發 話 方 │ 受 話 方 │       談    話    內    容             │
        │ 暨其電話 │ 暨其電話 │                                        │
        ├─────┼─────┼────────────────────┤
　　　　│0000000000│0000000000│昆仔：喂。                              │
　　　　│ 酥餅     │ 昆仔     │酥餅：昆仔，我朋友現在又拿一粒放在我這。│
  　　　│（己○○）│          │昆仔：那個價錢多少？                    │
        │          │          │酥餅：這個35我給他合起來散兩的就要3萬4了│
        │          │          │      。                                │
        │          │          │昆仔：半兩多少？                        │
        │          │          │酥餅：半兩一萬八。                      │
        │          │          │昆仔：那一粒怎麼算？                    │
        │          │          │酥餅：整粒的要72。                      │
        │          │          │昆仔：好。（警卷，頁15）                │
        └─────┴─────┴────────────────────┘
          (2)被告復於同年五月二十三日九時四分四十五秒許，撥打電話予某不詳女
            子，通話內容如下：
　　　　┌─────┬─────┬────────────────────┐
  　　　│ 發 話 方 │ 受 話 方 │       談    話    內    容             │
        │ 暨其電話 │ 暨其電話 │                                        │
        ├─────┼─────┼────────────────────┤
　　　　│0000000000│0000000000│「某女：喂，你酥餅仔嗎？                │
　　　　│ 酥餅     │ 某女     │  酥餅：對。                            │
　　　　│（己○○）│          │  某女：你那一兩多少？                  │
        │          │          │  酥餅：3萬5。                          │
        │          │          │  某女：那也差不多。                    │
        │          │          │  酥餅：你去問也3萬5嗎？                │
        │          │          │  某女：對阿。                          │
        │          │          │  酥餅：喔，那差不多。　　　　　　　　  │
        └─────┴─────┴────────────────────┘
          審認上開二次通話內容，足見被告有向該綽號「昆仔」之男子及該不詳女
          子介紹甲基安非他命買賣價格之事實。又查，被告另於同年五月二十四日
          十一時五十五分三十六秒許，打電話予某不詳姓名之男子（以下簡稱代號
          某乙），通話內容如下：
　　　　┌─────┬─────┬────────────────────┐
  　　　│ 發 話 方 │ 受 話 方 │       談    話    內    容             │
        │ 暨其電話 │ 暨其電話 │                                        │
　　　　├─────┼─────┼────────────────────┤
　　　　│0000000000│0000000000│某乙：喂。                              │
　　　　│ 酥餅     │ 某乙　   │酥餅：我這有硬的啦，你可以幫我問一下嗎？│
  　　　│（己○○）│          │某乙：多少？                            │
        │          │          │酥餅：一個如果35。                      │
        │          │          │某乙：35，我出給別人也是35。            │
        │          │          │酥餅：喔，那你如果要33啦。              │
        │          │          │某乙：好，我幫你問看看啦。              │
        │          │          │酥餅：好。　　　　　　　                │
        └─────┴─────┴────────────────────┘
　　　　由此部份之通話譯文內容，證明被告要求某男乙陳稱其有甲基安非他命，並
　　　　要求某乙代其詢問買家，價格為一兩三萬五千元，並向某乙表示，如果某乙
　　　　要購買，可以一兩三萬三千元之價格出售予某乙，某乙答應代其詢問買家。
　　　　亦足徵被告前開撥打予「昆仔」及某女之電話內容，並非僅係單純討論毒品
　　　　甲基安非他命之價格、行情而已，而係陳述被告出售毒品甲基安非他命之價
　　　　格，否則被告也不必向某　乙陳稱「我出給別人也是三五」乙語，是被告辯
　　　　稱：「編號四部份（即被告打電話予某女部分）是因為那的女他問我我們這
　　　　邊的價格是否比較貴，如果價格比較便宜的話，要向他拿。」云云，顯不足
　　　　採，被告確有多次向他人表示其出售甲基安非他命售價，並要求某乙代為詢
　　　　問買家之事實。
　　３、(1)被告復於九十三年五月十九日二十一時十九分四十秒與真實姓名年籍不
　　　　詳自稱「張浩」之男子通話，內容如下：
　　　　┌─────┬─────┬────────────────────┐
  　　　│ 發 話 方 │ 受 話 方 │       談    話    內    容             │
        │ 暨其電話 │ 暨其電話 │                                        │
        ├─────┼─────┼────────────────────┤
　　　　│0000000000│0000000000│酥餅：喂。                              │
　　　　│ 張浩     │ 酥餅     │張浩：酥餅，我張浩。                    │
　　　　│          │（張聖評）│酥餅：怎樣？                            │
        │          │          │張浩：另外一種你那有嗎？軟的。          │
        │          │          │酥餅：有阿。                            │
        │          │          │張浩：大的半多少？                      │
        │          │          │酥餅：多大？                            │
        │          │          │張浩：半兩。                            │
        │          │          │酥餅：沒動過的嗎？                      │
        │          │          │張浩：對。                              │
        │          │          │酥餅：大約9萬5。                        │
        │          │          │張浩：喔，也是這個價錢。                │
        │          │          │「酥餅：你硬的要不要？                  │
        │          │          │  張浩：我現在錢還不夠，你那硬的多少？  │
        │          │          │  酥餅：硬的33。                        │
        │          │          │  張浩：好。」　　　　　　　　　        │
        └─────┴─────┴────────────────────┘
        觀之該通話內容，係該「張浩」撥打電話予被告，向其詢問有無「軟的」時
        ，被告順便向「張浩」兜售「硬的」，而其價格則為三萬三千元，且「張浩
        」亦應允購買。又據被告自承，「軟仔」即第一級毒品海洛因，而「硬的」
        則係第二級毒品安非他命，並參以被告有前開要求某乙代其詢問買家之舉，
        足認被告確有向「張浩」要約兜售第二級毒品甲基安非他命，而「張浩」亦
        已同意乙節無訛。是被告辯稱：「此部分通話之意思是我問他是否要買的原
        因是，如果他要買的話，要一起合買的意思。」云云，顯不足採。
        (2)被告又於同年五月二十四日十二時二十三分四十五秒撥打電話予「張浩」
          ，通話內容如下。
　　　　┌─────┬─────┬────────────────────┐
  　　　│ 發 話 方 │ 受 話 方 │       談    話    內    容             │
        │ 暨其電話 │ 暨其電話 │                                        │
        ├─────┼─────┼────────────────────┤
        │0000000000│0000000000│張浩：喂。                              │
　　　　│ 酥餅     │ 張浩     │酥餅：我跟你說一下，我朋友有拿7、8個在我│
  　　　│（己○○）│          │      這，有33的和35的，看要不要參考一下│
        │          │          │      。                                │
        │          │          │張浩：我再打給你，你要找我的話打這隻不要│
        │          │          │      打另外一隻。                      │
        │          │          │酥餅：好。　　　　　　　                │
        └─────┴─────┴────────────────────┘
        被告於此通話中向「張浩」陳稱其友人已拿了七、八個給伊，並稱其中之價
        格有一兩三萬三千元及三萬五千元兩種不同價格之甲基安非他命。是被告既
        已實際取得「七、八個」毒品甲基安非他命，又何必與「張浩」合買？更足
        認被告前開所辯係欲與「張浩」合買云云，無可採信，被告打此通電話予「
        張浩」，純係欲販賣甲基安非他命予張浩之要約。
        (3)被告再於同年五月二十五日二十一時十二分四十三秒許打電話予某不詳男
          子（以下簡稱代號某甲），通話內容如下：
　　　　┌─────┬─────┬────────────────────┐
  　　　│ 發 話 方 │ 受 話 方 │       談    話    內    容             │
        │ 暨其電話 │ 暨其電話 │                                        │
　　　　├─────┼─────┼────────────────────┤
　　　　│0000000000│0000000000│某甲：喂。                              │
　　　　│ 酥餅     │ 某男甲　 │酥餅：你說你那有一種3萬3的嗎？          │
  　　　│（己○○）│          │某甲：對。                              │
        │          │          │酥餅：那我一兩3萬1給你，你划得來嗎？　　│
        │          │          │某甲：3萬1喔。                          │
        │          │          │酥餅：對，不過一次都要拿整兩的。        │
        │          │          │某甲：我看看，再打給你。　　　　　　　  │
        └─────┴─────┴────────────────────┘
        由此部份通話紀錄內容，亦證明被告向代號甲之不詳男子為一兩三萬一千元
        之甲基安非他命販賣要約。
　　　　(4)被告復於同年同年五月二十五日二十一時十三分四十二秒打電話予姓名年
　　　　┌─────┬─────┬────────────────────┐
  　　　│ 發 話 方 │ 受 話 方 │       談    話    內    容             │
        │ 暨其電話 │ 暨其電話 │                                        │
        ├─────┼─────┼────────────────────┤
　　　　│0000000000│0000000000│某丙：喂。                              │
　　　　│ 酥餅     │ 某男丙   │酥餅：我跟你說，你不要讓慶仔知道，你如果│
　　　　│（己○○）│          │      要的話，一兩我給你3萬1，東西漂亮的│
        │          │          │      。                                │
        │          │          │某丙：好，我知道了。　　　　　　　　    │
        └─────┴─────┴────────────────────┘
        由此部份通話譯文內容，證明被告向某男為販賣甲基安非他命之要約，價格
        為每兩三萬一千元。
　　　４、觀諸被告前開通話，被告若非欲販賣甲基安非他命，當不至於多次向他人
　　　　　報價，並稱「我出給別人也是三五」、「那你如果要三三啦」、「不過一
　　　　　次都要拿整兩的。」、「你如果要的話，一兩我給你三萬一」等語，足認
　　　　　被告確有多次向他人要約出售毒品甲基安非他命之事實。另再參照被告於
　　　　　同年五月二十七日二十一時五十一分四十一秒接獲姓名年籍不詳綽號「雄
　　　　　仔」之男子所撥打之電話，其通話內容如下：
　　　　┌─────┬─────┬────────────────────┐
  　　　│ 發 話 方 │ 受 話 方 │       談    話    內    容             │
        │ 暨其電話 │ 暨其電話 │                                        │
　　　　├─────┼─────┼────────────────────┤
　　　　│0000000000│0000000000│酥餅：喂。                              │
　　　　│ 雄仔     │ 酥餅     │雄仔：酥餅仔。                          │
  　　　│          │（己○○）│酥餅：雄仔喔，我跟你說，你不要跟文仔說我│
        │          │          │      有跟你講電話，因為我前兩天有出事，│
        │          │          │      我對外面風聲都說我還沒回來。      │
        │          │          │雄仔：有沒有什麼要緊？                  │
        │          │          │酥餅：沒什麼關係。                      │
        │          │          │雄仔：喔，人家上次那個拿210的過來呢。   │
        │          │          │酥餅：我這有了啊。                      │
        │          │          │雄仔：你拿多少？                        │
        │          │          │酥餅：我拿不用錢，用交換的。            │
        │          │          │雄仔：喔。                              │
        │          │          │「酥餅：現在東西也不缺，東西有不少。    │
        │          │          │  雄仔：你現在都有嗎？                  │
        │          │          │  酥餅：軟的、硬的都有，我朋友有拿整台的│
        │          │          │        給我做。                        │
        │          │          │  雄仔：整粒的給你做喔？                │
        │          │          │  酥餅：對阿。」（警卷，頁18）          │
        │          │          │雄仔：還有人要拿嗎？                    │
        │          │          │酥餅：什麼？                            │
        │          │          │雄仔：都可以軟的、硬的都有。            │
        │          │          │酥餅：我也是軟的、硬的都有。            │
        │          │          │雄仔：我大量的呢。                      │
        │          │          │酥餅：我再幫你問看看。                  │
        │          │          │『雄仔：你那硬的一粒多少？              │
        │          │          │  酥餅：我出給別人是65。                │
        │          │          │  雄仔：沒了啦，那60就很多了。          │
        │          │          │  酥餅：對啦，是賺多和賺少而已。        │
        │          │          │  雄仔：現在行情都大概那樣而已。』      │
        │          │          │酥餅：好啦，我再幫你問看看。            │
        │          │          │雄仔：有空也聯絡一下，出來泡個茶聊一下也│
        │          │          │      好。                              │
        │          │          │酥餅：好啦。                            │
        └─────┴─────┴────────────────────┘
        依此通話內容顯示被告係向綽號『雄仔』之不詳姓名男子表示，他有甲基安
        非他命（俗稱硬的）及海洛因（俗稱軟的），他朋友有拿整台給他「做」等
        語，而被告復陳稱其「出給別人是六五」，足證被告係以一粒六萬五千元之
        代價出售甲基安非他命。又被告在「雄仔」言及每粒六萬就很多了時，應稱
        ：「對啦，是賺多和賺少而已。」更足認被告出售甲基安非他命並非無償或
        以原價轉賣，而有從中獲利。被告就此部分空言辯稱：「我隨便和他說說而
        已。」，更毫無可採之處。綜上所述，被告確有於犯罪事實欄一之（一）至
        （四）之時間，向該通話對象要約表示出售甲基安非他命以牟利之事實。惟
        依現有證據尚不足以證明被告此部分安非他命交易之要約，業已實際交付甲
        基安非他命予買受人，是就被告該四次交易部分，尚無足夠證據證明被告業
        已賣出甲基安非他命既遂，依「罪證有疑，利益歸於被告」之原則，應認被
        告此部分賣出安非他命之犯行，尚屬未遂。
（三）被告經警查獲之甲基安非他命八小包部分，係被告於九十三年五月二十五日向
      甲○○購買三兩甲基安非他命乙節，業經被告於本院審理時自承在卷（參本院
      九十三年十二月十六日審判筆錄），另證人甲○○於本院審理時亦證稱其係於
      九十三年五月二十五日交付甲基安非他命予被告等語。雖就扣案甲基安非他命
      交付時間，及究係為被告與證人甲○○合買或被告向證人甲○○購買乙節，二
      人前後所供稍有不同，惟就該扣案甲基安非他命八小包係被告向證人甲○○所
      取得乙節，二人供述情節一致，足以認定被告經扣案之甲基安非他命來源係來
      自證人甲○○無訛。至於交付之時間部分，證人甲○○於警訊及本院證述時，
      就交付毒品之次數乙節，所供反覆不一，則自應以被告自己記憶時間較為清楚
      而可採。參以證人甲○○曾於九十三年五月二十日十五時二十七分五十六秒，
      打電話予被告時，有陳稱「我有跟我老闆說了，三萬五給你。」乙語，有通訊
      監察譯文在卷可參，足見被告於九十三年十月十二日本院審理時所供其係向甲○○購買乙節為可採。再衡以被告向證人甲○○販入此部分甲基安非他命數量
      高達一百餘公克，且被告於此前即已有多次意圖營利而以電話向他人要約販賣
      甲基安非他命之事實，已如前述，更足認被告係基於營利之意圖，為賣出甲基
      安非他命牟利，而販入該批甲基安非他命，其此部分販入甲基安非他命既遂之
      犯行，已足認定。
（四）被告於九十三年五月二十九日約證人甲○○交易毒品甲基安非他命部分：被告
      於九十三年五月二十八日晚間，曾以電話與甲○○約定買賣甲基安非他命乙節
      ，業經證人乙○○於九十三年十月十二日本院審理時到庭證述屬實，而被告亦
      表示證人乙○○所陳情節實在等語，且證人甲○○亦曾於警詢中陳稱：「於九
      十三年五月二十八日晚上十九時許，己○○以電話通知我，要我向阿林拿取該
      些毒品，…。」，足見被告確有於九十三年五月二十八日十九時許，以電話與
      甲○○約定買賣甲基安非他命之事實。衡以被告經警查獲時，遭扣押之甲基安
      非他命八小包重量仍有一百餘公克，被告如係欲供己施用，仍有一百餘公克可
      供其施用，又何必急於甫購入該批甲基安非他命後，即於翌日再度與甲○○約
      定欲向其購入一百餘公克之甲基安非他命？足認扣案之甲基安非他命並非純供
      被告個人施用而已，尚作為販賣予他人之用。惟被告於在實際取得該批甲基安
      非他命前，即為警查獲，其邀甲○○外出交易，係為配合警方追查毒品來源，
      此部分亦經證人乙○○證述屬實，是仍應認為被告此次販入甲基安非他命之犯
      行，仍屬未遂。此外，扣案之電子秤鑑定結果，亦發現殘留有第一級毒品海洛
      因及第二級毒品甲基安非他命，此有高雄醫學大學附設中和紀念醫院檢驗報告
      一紙在卷可稽，綜上理由，被告犯行，足堪認定。
二、按甲基安非他命係第二級毒品，毒品危害防制條例第二條第二項第二款附表二第
    八十九項定有明文。核被告己○○所為，係犯毒品危害防制條例第四條第二項之
    販賣第二級毒品安非他命罪。其多次為販賣而持有甲基安非他命之低度行為，應
    為其販賣之高度行為所吸收，不另論罪。被告先後四次賣出未遂、一次販入既遂
    及一次販入未遂之行為，時間緊接，犯罪構成要件相同，顯係基於概括犯意反覆
    為之，為連續犯，應依刑法第五十六條之規定論以情節較重之販賣第二級毒品既
    遂罪，其所犯毒品危害防制條例第四條第二項罪之法定刑有期徒刑部分，並依法
    加重其刑，其至法定刑無期徒刑部分，依刑法第六十五條第一項之規定，尚不得
    加重其刑。至辯護人意旨認被告配合警方查獲其上游甲○○，應依毒品危害防制
    條例第十七條之規定減輕其刑等語。按犯第四條第一項至第四項、第五條第一項
    至第四項前段、第六條第一項至第四項、第七條第一項至第四項、第八條第一項
    至第四項、第十條或第十一條第一項、第二項之罪，供出毒品來源，因而破獲者
    ，得減輕其刑，毒品危害防制條例第十七條固定有明文。惟查，本件被告雖有配
    合警方約出甲○○，使警方得以誘出甲○○而加以逮捕之舉，惟於被告供出甲○○之前，警方即已以監聽方式查得甲○○有販賣毒品予被告之事實，更早於查獲
    被告之前一日即已查知被告與甲○○以電話約定交易毒品之事實，此經證人乙○○到庭證述屬實。是本件警方既早已查知被告之上游為甲○○，則被告配合約出
    甲○○之舉，雖使警方得以順利逮捕甲○○，惟尚因非被告供出其毒品來源為甲○○，始因而破獲，核與毒品危害防制條例第十七條之規定尚有未合，附此敘明
    。爰審酌被告為圖暴利而販賣第二級毒品安非他命，戕害他人健康甚鉅，更造成
    嚴重社會問題，且於犯後矢口否認犯行，顯無悔意，惟其配合警方以電話誘出甲○○，對於警方逮捕甲○○不無助益及其犯罪之手段、動機等一切情狀，量處如
    主文所示之刑，以示懲儆。前揭於被告身上及住處查扣之第二級毒品甲基安非他
    命八小包（總淨重一百點九四公克，驗後總毛重一百點六一公克）、及於證人甲○○身上所查獲之第二級毒品甲基安非他命五小包（總淨重一百八十六點一三公
    克，驗後總淨重一百八十五點七六公克），均應依同條例第十八條第一項前段規
    定宣告沒收銷燬；扣案之電子秤，其上殘留之第一級毒品海洛因及第二級毒品甲
    基安非他命，已無從分析剝離，均應視同毒品，亦應依毒品危防制條例第十八條
    第一項前段之規定沒收銷燬之。另扣案之分裝袋八十三個，係被告所有，此經被
    告自承在卷，且係供犯罪預備之物，爰依刑法第三十八條第一項第二款之規定沒
    收之。另於被告身上及住處查扣之第二級毒品甲基安非他命八小包中，經鑑定時
    所取用消耗之零點三三公克部分，及自證人甲○○身上所查獲之第二級毒品甲基
    安非他命五小包內，經鑑定時所取用消耗之零點三七公克部分，因業已滅失，爰
    不併為沒收之宣告。至在被告住處所查獲之第一級毒品海洛因二包（淨重零點六
    六公克，有法務部調查局九十三年七月二日調科壹字第二二○○一七四五○號鑑
    定通知書可稽），尚與本案無關，而被告施用第一級毒品之犯行，業已由檢察官
    另行偵查中，故此部分扣案第一級毒品，亦應由檢察官另為適法之處理，爰不併
    為沒收之宣告，附此敘明。
據上論斷，應依刑事訴訟法第二百九十九條第一項前段、毒品危害防制條例第四條第
二項、第十八條第一項前段、刑法第十一條前段、第五十六條、第六十五條第一項、
第三十八條第一項第二款，判決如主文。
本案經檢察官丙○○到庭執行職務。
中　　　華　　　民　　　國　　　九十三　　年　　十二　　月　　二十三　　日
                                  臺灣高雄地方法院刑事第十庭
                                      審判長法官  張世賢
                                            法官  呂曾達
                                            法官  王啟明
右正本證明與原本無異。
如不服本判決，應於收受送達後十日內向本院提出上訴書狀。
 　　　　　　　　　　　　　　　　　　　　　書記官  陳寰瑛
中　　　華　　　民　　　國　　　九十三　　年　　十二　　月　　二十三　　日
附錄所犯法條：
毒品危害防制條例第四條第二項：
製造、運輸、販賣第二級毒品者，處無期徒刑或七年以上有期徒刑，得併科新臺幣七
百萬元以下罰金。
